臺灣板橋地方法院刑事判決　　　　　 　 96年度訴字第1985號
公　訴　人　臺灣板橋地方法院檢察署檢察官
被　　　告　乙○○
上列被告因違反毒品危害防制條例案件，經檢察官提起公訴（96
年度毒偵字第2624號、第2681號），本院依簡式審判程序判決如
下：
    主  文
乙○○施用第一級毒品，處有期徒刑拾月；減為有期徒刑伍月。
又施用第一級毒品，處有期徒刑拾月；減為有期徒刑伍月；扣案
之第一級毒品海洛因貳包（合計淨重零點陸參公克）沒收銷燬之
；注射針筒陸枝均沒收。上開所減之刑應執行有期徒刑捌月；扣
案之第一級毒品海洛因貳包（合計淨重零點陸參公克）沒收銷燬
之；注射針筒陸枝均沒收。
    事  實
一、乙○○前因施用毒品案件，經裁定送觀察、勒戒及強制戒治
    ，於八十九年四月十七日執行強制戒治完畢釋放，並由臺灣
    板橋地方法院檢察署檢察官以八十九年度戒毒偵字第四二三
    號為不起訴處分在案。其又因施用第一級、第二級毒品案件
    ，經本院以九十三年度訴字第一一０六號判決分別判處有期
    徒刑九月、五月，嗣再因施用第一級、第二級毒品案件，由
    臺灣桃園地方法院以九十四年度訴字第三七三號判決判處有
    期徒刑九月、五月確定，上開案件經定應執行刑有期徒刑二
    年，入監執行後，於九十五年十二月十四日假釋付保護管束
    出獄。詎猶不知悔改，於假釋期間內，先基於施用第一級毒
    品海洛因之犯意，於九十六年二月二十五日某時，在臺北縣
    中和市○○路四二三巷十二弄三號住處，以針筒注射方式，
    施用海洛因一次。乙○○又基於施用海洛因之犯意，再於九
    十六年三月二十七日凌晨某時，在同上處所，以相同方式施
    用海洛因一次。嗣因乙○○尚在保護管束期間內，依規定於
    九十六年二月二十六日前往臺灣板橋地方法院檢察署觀護人
    室採尿送驗，結果呈嗎啡陽性反應，及於九十六年三月三十
    日上午十時二十分許，為警在乙○○上開住處查獲，並扣得
    海洛因二包（合計淨重零點六三公克）、注射針筒六枝，而
    分別查悉上情。
二、案經臺灣板橋地方法院檢察署觀護人簽請及臺北縣政府警察
    局中和分局移送臺灣板橋地方法院檢察署檢察官偵查起訴。
    本院於準備程序進行中，被告乙○○就被訴事實為有罪之陳
    述，經告知簡式審判程序之旨，並聽取公訴人、被告之意見
    後，本院合議庭裁定由受命法官獨任進行簡式審判程序。
    理  由
一、上揭犯罪事實，業據被告於警詢、偵查及本院準備程序、審
    理時均自白不諱。其於九十六年二月二十六日採集之尿液檢
    體，經送臺灣檢驗科技股份有限公司以酵素免疫分析法初驗
    ，氣相層析質譜儀法複驗之結果，確呈嗎啡陽性反應，有該
    公司於九十六年三月七日出具之濫用藥物尿液檢驗報告一份
    及臺灣板橋地方法院檢察署受保護管束人尿液檢體監管紀錄
    表一紙在卷可稽（見九十六年度毒偵字第二六二四號偵查卷
    第六頁、第七頁）；又警方於九十六年三月三十日上午十時
    二十分許查獲被告時扣得之白色粉末二包，經送驗結果，確
    含海洛因成分，淨重零點六三公克乙節，另有法務部調查局
    九十六年四月十八日調科壹字第０９６２３０３４９７０號
    鑑定書一份附卷可憑（見九十六年毒偵字第二六八一號偵查
    卷第五十頁），復有注射針筒六枝扣案可佐，足認被告之自
    白確與事實相符，其先後於九十六年二月二十五日某時及同
    年三月二十七日凌晨施用海洛因各一次之犯罪事實，堪予認
    定。被告於九十六年三月三十日為警查獲後採集之尿液檢體
    ，送驗結果雖呈嗎啡陰性反應，有臺灣檢驗科技股份有限公
    司出具之濫用藥物尿液檢驗報告、姓名及代碼對照表各一紙
    在卷供憑（見九十六年度毒偵字第四十六頁、第四十七頁）
    ，惟按尿液中能否驗出嗎啡陽性反應，與海洛因之投與量、
    投與途徑、採尿時間、個人體質及檢測方法之靈敏度有關，
    惟一般而言，海洛因經注射或吸入人體後，約百分之八十於
    二十四小時內自尿中排出，其代謝物嗎啡之平均可檢出時限
    約為二十六小時，此為本院歷來辦理毒品案件職務上所知悉
    之事項，另經行政院衛生署藥物食品檢驗局於八十一年九月
    八日以藥檢一字第八一一四八八五號函示明確，被告既係在
    為警採尿前三天之九十六年三月二十七日凌晨施用海洛因，
    惟此距離採尿時間已超過平均可檢出海洛因之二十六小時時
    限，則其尿液並未呈現嗎啡陽性反應，自屬可能，不能據此
    即逕認其前開自白與事實不符。再者，被告前因施用毒品案
    件，經裁定送觀察、勒戒及強制戒治，於八十九年四月十七
    日執行強制戒治完畢釋放，並由臺灣板橋地方法院檢察署檢
    察官以八十九年度戒毒偵字第四二三號為不起訴處分在案。
    其又因施用第一級、第二級毒品案件，經本院以九十三年度
    訴字第一一０六號判決分別判處有期徒刑九月、五月，嗣再
    因施用第一級、第二級毒品案件，由臺灣桃園地方法院以九
    十四年度訴字第三七三號判決判處有期徒刑九月、五月，上
    開案件並經定應執行刑有期徒刑二年之事實，有臺灣高等法
    院被告前案紀錄表一份在卷可考，被告既曾於強制戒治執行
    完畢後「五年內再犯」施用第一級、第二級毒品罪，則此次
    施用第一級毒品之犯行，自已非毒品危害防制條第二十條第
    三項所稱「五年後再犯」之情形，依法即應由檢察官逕行追
    訴（最高法院九十五年度臺非字第五九號判決參照）。綜上
    所述，本件事證明確，被告犯行堪予認定。
二、核被告於九十六年二月二十五日某時、同年三月二十七日凌
    晨某時之施用海洛因犯行，均係犯毒品危害防制條例第十條
    第一項之施用第一級毒品罪。其為施用而持有海洛因之低度
    行為，均為施用之高度行為所吸收，皆不另論罪。所犯上開
    二罪，並不具備時、空之密接性，且犯意各別，行為互殊，
    應分論併罰。被告二次施用海洛因之時間分別為「九十六年
    二月二十五日某時」、「九十六年三月二十七日凌晨某時」
    ，業據被告於本院審理時供陳在卷，起訴書泛指為「九十六
    年二月二十六日為本署採尿回溯二十六小時內之某時」、「
    九十六年三月二十九日」，均稍有未洽，應予更正。爰審酌
    被告素行非端，前已有多次施用毒品之前案紀錄，竟猶不知
    遠離毒害，顯然漠視法令之禁制，惟均坦承犯行之犯後態度
    ，暨其犯罪之動機、目的、所生危害等一切情狀，分別量處
    如主文所示之刑。又被告犯罪時間均在九十六年四月二十四
    日以前，所犯之罪並無中華民國九十六年罪犯減刑條例第三
    條所列情形，爰分別依該條例第二條第一項第三款、第十條
    之規定，各減其刑期二分之一，並定其應執行刑。扣案之海
    洛因二包，其中合計淨重零點六三公克之海洛因，屬第一級
    毒品，應依毒品危害防制條例第十八條第一項前段之規定沒
    收銷燬之，至於裝盛上開海洛因之外包裝袋，因法務部鑑驗
    毒品之標準作業流程，毒品秤重主要以傾倒方式，必要時輔
    以刮杓刮取，儘可能將原送驗包裝物內毒品與包裝物分離後
    個別秤重，所得之毒品重量登載為「淨重」，包裝物重量則
    登載為「空包裝重」，然依上述二種方式分離，原送驗包裝
    物內均仍會有微量毒品成分殘留，此為本院歷來辦理毒品案
    件職務上所知悉，並有法務部調查局九十四年四月十二日調
    科壹字第０九四００一一四七四０號函一紙附卷可憑，上開
    外包裝袋既仍含有微量海洛因成分無法析離，爰併依前揭規
    定宣告沒收銷燬之。另扣案之注射針筒六枝，係被告所有供
    其施用海洛因之替代器具，業據被告於警詢及本院審理時供
    陳明確，爰依刑法第三十八條第一項第二款之規定宣告沒收
    。
三、末查被告於本院九十六年九月二十七日審理時，已供陳：伊
    入監迄今並未因不能施用毒品而感覺身體不舒服之情形等語
    明確，本院亦查無積極證據足認被告有何施用毒品成癮之情
    事，故毋庸依刑法第八十八條規定諭知被告於刑之執行前入
    相當處所施以禁戒，附此敘明。
四、如不服本判決，得自收受送達之日起十日內，向本院提出上
    訴。
據上論斷，應依刑事訴訟法第二百七十三條之一第一項、第二百
九十九條第一項前段，毒品危害防制條例第十條第一項、第十八
條第一項前段，刑法第十一條前段、第五十一條第五款、第三十
八條第一項第二款，中華民國九十六年罪犯減刑條例第二條第一
項第三款、第七條、第十條，判決如主文。
本案由檢察官甲○○提起公訴，經檢察官林佩菁到庭執行職務。
中　　華　　民　　國　　96　　年　　10　　月　　19　　日
                  刑事第九庭    法  官  劉元斐
上列正本證明與原本無異。
如不服本判決，應於判決送達後十日內敘明上訴理由，向本院提
出上訴狀 (應附繕本) ，上訴於臺灣高等法院。
                                書記官  郭玉芬
中　　華　　民　　國　　96　　年　　10　　月　　19　　日
附錄本案論罪科刑所引法條：
毒品危害防制條例第十條：
施用第一級毒品者，處六月以上五年以下有期徒刑。
施用第二級毒品者，處三年以下有期徒刑。
